【裁判字號】    92,台上,3789
【裁判日期】    920710
【裁判案由】    違反毒品危害防制條例
【裁判全文】
最高法院刑事判決                              九十二年度台上字第三七八九號
    上 訴 人  甲○○
                      （現在台灣台南戒治所執行強制戒治）
右上訴人因違反毒品危害防制條例案件，不服台灣高等法院台南分院中華民國九十二
年四月十七日第二審判決（九十二年度上訴字第三六０號，起訴案號：台灣台南地方
法院檢察署九十一年度毒偵字第四一三號），提起上訴，本院判決如左：
    主  文
上訴駁回。
    理  由
按刑事訴訟法第三百七十七條規定，上訴於第三審法院，非以判決違背法令為理由，
不得為之。是提起第三審上訴，應以原判決違背法令為理由，係屬法定要件。如果上
訴理由狀並未依據卷內訴訟資料，具體指摘原判決不適用何種法則或如何適用不當，
或所指摘原判決違法情事，顯與法律規定得為第三審上訴理由之違法情形，不相適合
時，均應認其上訴為違背法律上之程式，予以駁回。本件原判決撤銷第一審科刑之判
決，改判論處上訴人連續施用第一級毒品罪刑（累犯，處有期徒刑一年六月），係以
上訴人對於本件施用毒品事實已於警詢、第一審及原審審理時坦白承認，且其先後經
查獲採尿送驗，確呈嗎啡反應，有台南市衛生局檢驗成績書及台灣檢驗科技股份有限
公司出具之尿液檢驗報告足稽，為其所憑之證據及得心證之理由。並說明上訴人前因
施用毒品案件，經強制戒治交付保護管束期滿，由台灣高雄地方法院檢察署檢察官於
民國八十九年十一月二十八日以八十九年度戒毒偵字第一三０八號不起訴處分確定，
亦有卷附不起訴處分書可按，其於五年內再犯毒品危害防制條例第十條第二項之罪，
自應予論科。就形式上觀察，原判決要無採證認事違背證據法則或理由不備等違背法
令情事。上訴人前於八十四年間，因違反肅清煙毒條例罪，經台灣台南地方法院判處
有期徒刑三年六月確定，嗣於八十八年六月二十日執行完畢，有台灣高等法院被告前
案紀錄表在卷可按。原判決因認其於該案執行完畢後五年內再犯本件有期徒刑以上之
罪，為累犯，應加重其刑，要無違誤。上訴意旨謂其前案係在舊法，即肅清煙毒條例
施行時所犯，本件係在修正為毒品危害防制條例後所為，應不成立累犯云云，對此法
律適用之顯然誤解，仍非適法之第三審上訴理由。依前揭說明，其上訴違背法律上之
程式，應予駁回。
據上論結，應依刑事訴訟法第三百九十五條前段，判決如主文。
中      華      民      國    九十二    年      七      月      十      日
                              最高法院刑事第十二庭
                                  審判長法官  張  淳  淙
                                        法官  謝  俊  雄
                                        法官  蘇  振  堂
                                        法官  張  春  福
                                        法官  呂  丹  玉
      右正本證明與原本無異
                                              書  記  官
中      華      民      國    九十二    年      七      月     十六     日
                                                                  Ｍ


司法院資訊處製作；財團法人民間司法改革基金會備份。
